# 关于 BOT业务的两个问题

提问人：法海 时间：2023-02-22 20:09:33
陈版及各位老师，
你们好，
公司作为建造期间的首要责任人实施一项BOT业务，BOT业务在进入商业运营期时，公司按照暂估价确认建造收入、建造成本，并结无形资产，目前有两个问题：
1 ）后面工程造价正式出来后，需要按审定价调整无形资产的金额，此时是否需要根据审定价与暂估价的差额调整建造期间的工程建造收入、成本，并确认在审定价出来的会计期间，假设该金额不重大从而不作为前期会计差错处理。
2 ）运营过程中，陆续发现还要购置一些新设备（非更新改造以及大修理），这些设备到期均要移交，这部分新设备是否应该作为本期新增的无形资产进行核算。
还请各位老师指导。

回答人：chenyiwei
1 、需要根据审定价与暂估价的差额调整建造期间的工程建造收入，但不一定能调整成本。能否调整成本，在排除会计差错的基础上，还要考虑与供应商、分包商之间的价款能否相应调整。
2 、可以这样处理，但如果涉及金额较大，需考虑此前的决算是否完整。